【裁判字號】    92,上易,192
【裁判日期】    920416
【裁判案由】    傷害
【裁判全文】
臺灣高等法院臺南分院刑事判決             九十二年度上易字第一九二號   Ｃ
      上  訴  人
      即  被  告  乙  ○  ○
右上訴人因傷害案件，不服臺灣雲林地方法院九十一年度易字第五四九號中華民國九
十一年十二月三十一日第一審判決（起訴案號：臺灣雲林地方法院檢察署九十一年度
偵字第四○六九號），提起上訴，本院判決如左：
      主      文
上訴駁回。
      事      實
一、甲○○之子張進福，前積欠乙○○新台幣（下同）一百多萬元債務，張進福與乙
    ○○達成協議，由張進福按月清償三萬元，並由張進福簽發面額三萬元之本票若
    干張，交給乙○○收執作為擔保，倘張進福按月清償，則由乙○○交還本票一張
    。甲○○於九十年七月二十五日下午六、七時左右，攜帶現金三萬元，前往雲林
    縣斗六市○○里○○路十四之一號乙○○住處，當面交付三萬元給乙○○，清償
    張進福上述之分期付款債務。乙○○收受三萬元後，竟然表示將該款扺充甲○○
    之女張淑美所欠債務，而拒絕將該期張進福所簽發作為擔保之本票交還。甲○○
    一時情急，想要奪回三萬元現金，而與乙○○發生爭吵、拉扯。乙○○竟萌傷害
    之犯意，出手拉扯、毆打甲○○，使甲○○受有左臉腫、後頸擦傷等傷害。
二、案經甲○○訴請臺灣雲林地方法院檢察署檢察官偵查起訴。
      理      由
一、訊據被告乙○○，否認出手毆打告訴人甲○○，但被告於原審承認跟告訴人拉拉
    扯扯，辯稱：「告訴人兒子欠我錢，每月還三萬元，我則還她本票一張，九十年
    七月二十五日告訴人還三萬元，我拿她女兒欠我錢的支付命令給她看，問她何時
    還錢，她就要把錢搶回去。」等語。告訴人於原審則稱：「我兒子欠被告一百多
    萬元，每月還三萬元，被告則應交還本票一張，九十年七月二十五日下午七時左
    右，我還她三萬元，她不願還本票，我要把錢拿回來，因而發生拉扯，後來錢有
    拿回來。」等語（見原審卷第十四至十七頁），可見被告與告訴人有因金錢糾紛
    發生爭執而拉扯，且告訴人甲○○受傷亦有診斷證明書一件附卷可證，被告犯行
    足以認定。被告否認傷害甲○○，係推卸之詞，不足採信。
二、被告乙○○所為，係犯刑法第二百七十七條第一項之傷害罪。原審認被告犯行明
    確，適用刑法第二百七十七條第一項、第四十一條第一項前段、罰金罰鍰提高標
    準條例第二條、第一條前段，並審酌被告無犯罪前科，素行良好，但本件係因被
    告無理要求而引發爭端，及告訴人傷勢輕微等情狀，量處被告拘役二十日，並諭
    知易科罰金之折算標準，本院核其認事用法俱無不合，量刑亦稱妥適，被告上訴
    意旨否認犯罪，空言指摘原判決不當，並無可取，為無理由，應予駁回。
據上論結，應依刑事訴訟法第三百六十八條，判決如主文。
本案經檢察官廖椿堅到庭執行職務。
中    華    民    國      九十二      年      四      月      十六      日
  臺灣高等法院臺南分院刑事第四庭
                                      審判長法官  陳    義    仲
                                            法官  宋    明    蒼
                                            法官  楊    子    莊
右正本證明與原本無異。
不得上訴。
                                      法院書記官  王    全    龍
中    華    民    國      九十二      年      四      月      十七      日
附錄法條:
刑法第二百七十七條：
傷害人之身體或健康者，處三年以下有期徒刑、拘役或一千元以下罰金。


司法院資訊處製作；財團法人民間司法改革基金會備份。
